臺灣雲林地方法院刑事判決
110年度交訴字第119號
公  訴  人  臺灣雲林地方檢察署檢察官
被      告  陳紫燕


上列被告因過失致死案件，經檢察官提起公訴（110年度調偵字
第445號），被告於準備程序就被訴事實為有罪之陳述，經本院
合議庭裁定由受命法官獨任行簡式審判程序，判決如下：
    主  文
陳紫燕犯過失致人於死罪，處有期徒刑陸月，如易科罰金，以新
臺幣壹仟元折算壹日。
    事  實
一、陳紫燕於民國110年6月12日19時24分許，駕駛車號000-0000
    號自用小客車沿雲林縣北港鎮草湖里台19線由北往南之方向
    行駛，途經台19線及雲164之交岔路口時，本應注意依據本
    應注意依據道路交通安全規則第94條第3項、第102條第1項
    第1款等規定，駕駛人必須隨時注意車前狀況，並採取必要
    之安全措施，且汽車行駛至岔路口時，必須遵守燈光號誌；
    且當時並無其他不能注意之情事，仍疏於注意，於行經上開
    路口時，未能注意其行車方向為「紅燈」而闖越，適吳毓守
    駕駛車號000-0000號自用小貨車沿雲164公路由東往西之方
    向駛至，兩車遂不慎發生碰撞，致吳毓守受有頭部外傷併顱
    骨底部骨折合併蜘蛛腦膜出血、胸部挫傷併右側血胸及左側
    第一根肋骨骨折、腹部挫傷、左肘、左膝及左踝多處挫擦傷
    等傷害，經緊急送往中國醫藥大學北港附設醫院急救，隨後
    並轉診治大林慈濟醫院持續治療，仍於110年8月27日因上開
    等傷勢嚴重而不治死亡。
二、案經吳毓守之配偶吳月香訴由臺灣雲林地方檢察署檢察官偵
    查起訴。
    理  由
一、程序方面：
    本案被告陳紫燕（下稱被告）所犯之罪，非死刑、無期徒刑
    、最輕本刑為3年以上有期徒刑之罪，或高等法院管轄第一
    審之案件，被告於準備程序中，就前揭被訴事實為有罪之陳
    述，經告以簡式審判程序之旨，並聽取被告與公訴人之意見
    後，本院爰依刑事訴訟法第273條之1第1項規定，裁定本案
    行簡式審判程序。
二、認定犯罪事實所憑之證據及理由：
  ㈠上揭犯罪事實，業據被告於警詢、偵查及本院準備程序、審
    理時坦承不諱，核與證人即告訴人吳月香於警詢、偵訊之指
    訴相符，並有道路交通事故現場圖、道路交通事故調查報告
    表（一）（二）、雲林縣警察局舉發違反道路交通管理事件
    通知單及勤務指揮中心受理110報案紀錄單、公路監理電子
    閘門、車輛詳細資料報表、國民身分證影印紙本、中國醫藥
    大學北港附設醫院診斷證明書、佛教慈濟醫療財團法人大林
    慈濟醫院死亡通知單、醫療診斷證明書及病歷摘要、路邊監
    視器翻拍照片暨現場照片、相驗屍體照片、臺灣雲林地方檢
    察署檢驗報告書及相驗屍體證明書附卷可為佐證，足認被告
    前開任意性自白與事實相符，堪可採為認定事實之依據。
  ㈡按車輛面對圓形紅燈表示禁止通行，不得超越停止線或進入
    路口，且汽車行駛至岔路口時，應遵守燈光號誌（道路交通
    標誌標線號誌設置規則第206條第1項第5款第1目、道路交通
    安全規則第102條第1項第1款）；且被告當時並無其他不能
    注意之情事，仍疏於注意，於行經台19線及雲164之交岔路
    口時，未能注意其行車方向為「紅燈」而闖越，適被害人吳
    毓守駕駛車號000-0000號自用小貨車沿雲164公路由東往西
    之方向駛至，兩車遂不慎發生碰撞，致被害人吳毓守受有頭
    部外傷併顱骨底部骨折合併蜘蛛腦膜出血、胸部挫傷併右側
    血胸及左側第一根肋骨骨折、腹部挫傷、左肘、左膝及左踝
    多處挫擦傷等傷害，經緊急送往中國醫藥大學北港附設醫院
    急救，隨後並轉診治大林慈濟醫院持續治療，仍於110年8月
    27日因上開等傷勢嚴重而不治死亡。被告領有駕駛執照，此
    有證號查詢汽車駕駛人資料1份在卷可佐（相卷第81頁），
    其對於前揭規定應知悉甚詳，則被告對車禍之發生自有違反
    上開注意義務之過失甚明，經送請交通部公路總局嘉義區監
    理所嘉雲區車輛行車事故鑑定會鑑定結果亦同認，此有交通
    部公路總局嘉義區監理所嘉雲區車輛行車事故鑑定會嘉雲區
    0000000案鑑定意見書1份（本院卷第21頁至第24頁）在卷可
    稽。又被告之過失行為致被害人死亡，二者間具有相當因果
    關係，亦無疑義。
  ㈢從而，本件事證明確，被告上開犯行堪以認定，應依法論科
    。
三、論罪科刑：
  ㈠核被告所為，係犯刑法第276條之過失致人於死罪。又被告於
    本件車禍發生後，於前來處理之員警尚不知何人犯罪前，主
    動坦承其為肇事者，此有被告之雲林縣警察局北港分局交通
    分隊道路交通事故肇事人自首情形紀錄表1份（相卷第75頁
    ）在卷可參，堪認符合自首之要件，爰依刑法第62條前段規
    定，減輕其刑。
  ㈡爰審酌被告駕車本應謹慎注意遵守交通規則，以保護其他用
    路人之生命、身體及財產之安全，竟於駕車時有上開疏失，
    肇生本件車禍，明顯輕忽其他用路人之生命身體安全，造成
    被害人生命權喪失之無可彌補損害，所為不可取，兼衡被告
    為肇事原因，被害人無肇事因素，惟被告犯後坦承犯行，並
    與被害人家屬達成調解協議，已支付賠償金，並審酌被告所
    陳之國中畢業智識程度、已婚，育有2名已成年子女，目前
    無業，與先生、3個孫子同住之家庭經濟狀況等一切情狀，
    量處如主文所示之刑，並諭知易科罰金之折算標準。
  ㈢被告無前科，此有臺灣高等法院被告前案紀錄表1份在卷可憑
    ，素行尚稱良好，且被告犯後坦承犯行，業與被害人家屬達
    成調解，業已履行賠償，本院本有意併予緩刑宣告，惟開庭
    前請書記官詢問告訴人即被害人吳毓守之妻吳月香對於本案
    量刑之意見，發現本件被告雖已調解成立且已履行給付義務
    ，告訴人卻未能放下心中怨怒，認為其夫無過失，卻白白喪
    失一命，要求本院重判。本院為此思之再三，為安慰被害人
    在天之靈及未亡者之痛苦，決定不併予宣告被告緩刑。
據上論斷，依刑事訴訟法第273條之1第1項、第299條第1項前段
，刑法第276條、第62條前段、第41條第1項前段，刑法施行法第
1條之1第1項，判決如主文。
本案經檢察官黃立夫提起公訴，檢察官蕭仕庸到庭執行職務。
中　　華　　民　　國　　111 　年　　3 　　月　　22　　日
                  刑事第一庭  法  官  張文俊
以上正本證明與原本無異。
如不服本判決應於收受判決後20日內向本院提出上訴書狀，並應
敘述具體理由；其未敘述上訴理由者，應於上訴期間屆滿後20 
日內向本院補提理由書（均須按他造當事人之人數附繕本）。「
切勿逕送上級法院」。
告訴人或被害人如對於本判決不服者，應具備理由請求檢察官上
訴，其上訴期間之計算係以檢察官收受判決正本之日期為準。
                              書記官  黃佑怡
中　　華　　民　　國　　111 　年　　3 　　月　　22　　日
附錄本判決論罪科刑法條：
中華民國刑法第276條
因過失致人於死者，處五年以下有期徒刑、拘役或五十萬元以下
罰金。